【裁判字號】    95,交抗,633
【裁判日期】    950811
【裁判案由】    違反道路交通管理處罰條例
【裁判全文】
臺灣高等法院交通事件裁定             95年度交抗字第633號
  抗  告  人
  即受處分人  甲○○
                      樓
上列抗告人因違反道路交通管理處罰條例案件，不服臺灣臺北地
方法院交通法庭，中華民國95年 7月21日所為裁定（95年度交聲
字第636號），提起抗告，本院裁定如下：
    主  文
抗告駁回。
    理  由
一、抗告意旨略以：抗告人於民國（下同）95年 4月29日晚上11
    時45分許，雖有將所有之車牌號碼6D-900號營業小客車停放
    在臺北市○○○路 ○段88巷之巷道上，經警以拍照方式舉發
    「在人行道停車」，惟當時該路段因施工尚未完工，並未繪
    製紅線禁止停車之標線，且依市府規定，夜間十一時後車輛
    停放於不影響交通安全之紅黃線，均不取締，則該處既未繪
    製紅線禁止停車，且當時係夜間十一時以後，抗告人停放該
    處亦未影響交通安全，原審未詳加審酌，即遽裁定駁回抗告
    人之聲請異議，顯有未當，為此依法提起抗告，請求撤銷原
    裁定云云。
二、按人行道不得臨時停車，而所稱人行道乃指為專供行人通行
    之騎樓、走廊及劃設供行人行走之地面道路與人行天橋及人
    行地下道，道路交通安全規則第111條第1款、第3條第3款定
    有明文；另按汽車駕駛人在禁止臨時停車處所停車者，處新
    台幣（下同）600元以上1,200元以下罰鍰，道路交通管理處
    罰條例第56條第1項第1款定有明文。又依道路交通管理處罰
    條例第7條之2第1項第3款之規定，汽車駕駛人有違規停車而
    駕駛人不在場之情形，當場不能或不宜攔截掣單舉發者，得
    對汽車所有人逕行舉發處罰之。
三、查抗告人即受處分人甲○○於95年 4月29日晚上11時45分許
    ，將其所有之車牌號碼6D-900號營業小客車，停放在臺北市
    ○○○路 3段88巷人行道上，經警以拍照方式採證，並以抗
    告人違反道路交通管理處罰條例第56條第1項第1款在禁止臨
    時停車處所停車之規定掣單舉發等情，此據抗告人供承不諱
    ，並有臺北市政府警察局北市警交大字第 AM0000000號舉發
    違反道路交通管理事件通知單乙紙及抗告人違規照片二幀在
    卷可稽，按人行道乃指為專供行人通行之騎樓、走廊及劃設
    供行人行走之地面道路與人行天橋及人行地下道，道路交通
    管理處罰條例第3條第3款定有明文，依卷附之現場照片所示
    ，抗告人所有之營業小客車停放之處所設有地磚，且高度略
    高於臨旁道路地面，顯係劃設供行人行走之地面道路，抗告
    人雖辯稱車輛所停放之位置並未劃有紅線，惟依上揭道路交
    通安全規則第111條第1款規定，人行道不得臨時停車，更遑
    論是停車，其目的無非係為保障行人往來通行安全，不待主
    管機關劃置禁止停車之標線，是縱人行道上無劃設禁止停車
    之標線，仍應禁止停車。再者，抗告人停放車輛之處所既屬
    供公眾通行之道路，則勢將影響行人往來通行之安全，並不
    因所停放之時間係白天或晚上而有異。依上所述，抗告人確
    有於上揭時地將其所有之營業小客車違規停放於人行道上之
    事實，至堪認定，原審因而以原處分機關依道路交通管理處
    罰條例第56條第1項第1款規定，裁處抗告人 900元，並無違
    誤，而裁定駁回抗告人聲明異議，經核並無不合，抗告人執
    上揭抗告意旨而指摘原審裁定不當，尚難認有理由，應予駁
    回。
三、據上論結，應依道路交通案件處理辦法第26條，刑事訴訟法
    第412條，裁定如主文。
中    華    民    國    95    年    8     月    11    日
                  交通法庭審判長法  官  張傳栗
                                法  官  吳啟民
                                法  官  陳世宗
以上正本證明與原本無異。
不得再抗告。
                                書記官  何子傑
中    華    民    國    95    年    8     月    11    日


司法院資訊處製作；財團法人民間司法改革基金會備份。
